【裁判字號】    95,裁,1982
【裁判日期】    950831
【裁判案由】    地價稅
【裁判全文】
最  高  行  政  法  院  裁  定
                                     95年度裁字第01982號
上  訴  人  丙○○
            丁○○
            乙○○
            戊○○（兼共同送達代收人）
被 上訴 人  新竹市稅捐稽徵處
代  表  人  甲○○
上列當事人間因地價稅事件，上訴人不服中華民國94年4月29日
臺北高等行政法院93年度簡再字第8號判決，提起上訴。本院裁
定如下：
    主  文
上訴駁回。
上訴審訴訟費用由上訴人負擔。
    理  由
一、按對於適用簡易程序之裁判提起上訴或抗告，須經本院許可
    ，且該許可以訴訟事件所涉及之法律見解具有原則性者為限
    ，行政訴訟法第235條定有明文。所謂訴訟事件涉及之法律
    見解具有原則性，係指該事件所涉及之法律問題意義重大，
    而有加以闡釋之必要情形而言。
二、本件上訴人等於民國89年11月23日向被上訴人申請渠等繼承
    取得之新竹市○○段261地號土地地價稅，應由占用人姚毓
    志繳納，被上訴人據申請將該地號土地之地價稅全數改由占
    用人繳納，惟占用人提出異議，經被上訴人審查後，以90年
    8月31日90新市稅財字第90033283號函知上訴人等略以：「
    說明：．．．本處原認定占用人占用東橋段261地號土地，
    並將該筆土地全數應納地價稅由占用人代繳，應屬有誤，．
    ．．另占用人原代繳蘇君所有本市○○段261地號，自87年
    起之地價稅應一併辦理退還姚君繳納之地價稅及補徵台端應
    納之地價稅。」等語，上訴人不服，循序提起本件行政訴訟
    。
三、本件上訴人上訴意旨略以：上訴人於原審提起本件再審之訴
    ，其中屬行政訴訟法第273條第1項第1、2、5、6款所定理由
    部分，原審法院無管轄權，並未依法移送最高行政法院，已
    有未合。又有關納稅義務人，被上訴人以丁○○一人為納稅
    義務人，請求該筆稅款全部給付，其餘共有人或上訴人，被
    上訴人並未援引民法第1153條第1項規定認上訴人對系爭稅
    款負連帶責任，本訴訟標的並非必須合一確定之案件，無行
    政訴訟法第41條規定之適用。而原判決理由謂，本件既經判
    決確定，已無再更正爭執之餘地，惟被上訴人於判決確定後
    ，復以稅捐稽徵法第38條第3項規定，變更納稅義務人為林
    柏村、林柏君．．．等14人，並加計行政救濟利息，顯原判
    決理由自相矛盾云云。惟查本件前訴訟程序之原法院以91年
    度簡字第594號為實體判決後，上訴人提起第三審上訴，經
    本院以不合法裁定駁回上訴並確定在案，嗣上訴人向原審法
    院提起本件再審之訴，主張實體上之事由，於訴之聲明亦係
    請求廢棄原確定判決，應認對原審法院之確定判決所提起，
    依行政訴訟法第275條第1項規定，自專屬為判決之原法院管
    轄，上訴人提起本件上訴時，遽指原審法院無管轄權，容有
    誤會。次查上訴人之上訴意旨所指，經核均屬原審法院所為
    取捨證據認定事實之問題，並無所涉及之法律見解，具有原
    則上之重要情事。上訴人提起上訴，不合首揭規定，不應許
    可，其上訴難謂合法，應予駁回。
四、依行政訴訟法第249條第1項前段、第104條、民事訴訟法第
    95條、第78條、第85條第1項前段，裁定如主文。
中    華    民    國    95    年    8     月    31    日
                  第一庭審判長法  官  葉  振  權
                              法  官  陳  秀  美
                              法  官  劉  鑫  楨
                              法  官  梁  松  雄
                              法  官  劉  介  中
以  上  正  本  證  明  與  原  本  無  異
中    華    民    國    95    年    9     月    1     日
                              書記官  郭  育  玎


司法院資訊處製作；財團法人民間司法改革基金會備份。
